【裁判字號】    97,簡上,75
【裁判日期】    970829
【裁判案由】    詐欺
【裁判全文】
臺灣高雄地方法院刑事判決              97年度簡上字第75號
上  訴  人
即  被  告  丙○○
上列被告因詐欺案件，不服本院高雄簡易庭民國96年12月27日96
年度簡字第2869號刑事簡易判決（原聲請簡易判決處刑案號：96
年度偵字第31511 號），提起上訴，本院管轄第二審之合議庭改
依通常程序審理，並自為第一審判決如下：
    主  文
原判決撤銷。
丙○○無罪。
    理  由
一、原聲請簡易判決處刑意旨略以：被告丙○○意圖為自己不法
    之所有，於民國95年6 月12日前某日起，透過電腦網路線上
    遊戲「熱血江湖」，以刊登訊息之方式向不特定人詐稱欲販
    售「熱血江湖」錢幣，並留下行動電話0000000000號以供連
    絡，嗣被害人乙○○於95年6 月12日瀏覽該項訊息後，撥打
    該電話號碼予被告，雙方約定由被害人乙○○先行匯款，再
    由被告交付前開遊戲錢幣，致被害人乙○○陷於錯誤，於同
    日晚間7 時2 分許至新竹市香山區○○○路196 號之OK便利
    商店，以其內設置之自動提款機轉帳匯款新臺幣（下同）1,
    000 元至被告設於中華郵政股份有限公司（以下簡稱中華郵
    政公司）高雄德智郵局局號：0000000 號、帳號：0000000
    號帳戶，詎被害人乙○○於匯款後，遲未收到約定之遊戲錢
    幣，始知受騙。因認被告涉犯刑法第339 條第1 項詐欺取財
    罪嫌等語。
二、按被告未經審判證明有罪確定前，推定其為無罪；又犯罪事
    實應依證據認定之，無證據不得認定犯罪事實；又不能證明
    被告犯罪者，應諭知無罪之判決，刑事訴訟法第154 條第1
    項、第2 項及第301 條第1 項分別定有明文。又事實之認定
    ，應憑證據，如未能發現相當證據，或證據不足以證明，自
    不能以推測或擬制之方法，為裁判基礎（最高法院40年臺上
    字第86號判例參照）。另認定犯罪事實所憑之證據，雖不以
    直接證據為限，間接證據亦包括在內；然而無論直接或間接
    證據，其為訴訟上之證明，須於通常一般之人不致有所懷疑
    ，而得確信其為真實之程度者，始得據為有罪之認定，倘其
    證明尚未達到此一程度，而有合理之懷疑存在時，即無從為
    有罪之認定，亦有最高法院76年臺上字第4986號判例可資參
    照。
三、證據能力之判斷：
  (一)按被告以外之人於審判外向法官所為之陳述，得為證據，刑
    事訴訟法第159 條之1 第1 項定有明文。證人甲○○於其自
    身被訴詐欺案件中（臺灣基隆地方法院96年度易字第670 號
    ），向法官所為之陳述，對於本案之被告，屬被告以外之人
    於審判外向法官所為之陳述，依本條文之規定自有證據能力
    。
  (二)按被告以外之人於偵查中向檢察官所為之陳述，除顯有不可
    信之情況者外，得為證據，刑事訴訟法第159 條之1 第2 項
    定有明文。另案被害人即證人何文祺、辛永祥於偵查中之陳
    述，對於本案被告，屬被告以外之人於審判外之陳述。經查
    ，上開被告於偵查中均係經具結而為陳述，且經審核其作成
    陳述之外部情狀，並無受脅迫或其他不正取供等顯不可信之
    情況，是均應認其等於偵查所為陳述均有證據能力。
  (三)按除顯有不可信之情況外，公務員職務上製作之紀錄文書、
    證明文書，及從事業務之人於業務上或通常業務過程所須製
    作之紀錄文書、證明文書，亦均得為證據，刑事訴訟法第15
    9 條之4 第1 、2 款定有明文。查卷附之國軍常備兵軍職基
    本資料暨專長授予證明書、退伍令影本，為國防部公務人員
    職務上做成之證明文書；高雄德智郵局郵政存簿儲金立帳申
    請書、印鑑卡、基隆大武崙郵局帳戶設立人基本資料，乃郵
    局人員於業務上所做成之紀錄文書。且經查上開文書均無顯
    不可信之情況，均應具有證據能力。
  (四)按被告以外之人於審判外之陳述雖不符刑事訴訟法第159 條
    之1 至之4 等4 條之規定，而經當事人於審判程序同意作為
    證據，法院審酌該言詞陳述或書面陳述作成時之情況，認為
    適當者，亦得為證據；當事人、代理人或辯護人於法院調查
    證據時，知有前項不得為證據之情形，而未於言詞辯論終結
    前聲明異議者，視為有前項之同意，刑事訴訟法第159 條之
    5 定有明文。查證人乙○○於警詢中之陳述、內政部警政署
    反詐騙案件紀錄表、新竹市警察局報案三聯單，為審判外所
    為之書面陳述，屬傳聞證據，且無刑事訴訟法第159 條之1
    至之4 等4 條規定情形，經被告同意引用作為本案證據；卷
    附華義數位娛樂股份有限公司（下稱「華義公司」）會員紀
    錄調閱書、被害人乙○○傳真文件、臺灣高雄地方法院檢察
    署及本院電話紀錄單、臺灣郵政股份有限公司（已改名為「
    中華郵政股份有限公司」，以下均同）97年3 月7 日函文、
    花蓮新城郵政9140號信箱部隊97年7 月23日函文、國泰世華
    商業銀行97年5 月6 日函文等件，亦均為被告以外之人於審
    判外所為之書面陳述，亦無刑事訴訟法第159 條之1 至之4
    等4 條規定情形，又檢察官、被告均已知悉上開證據均屬傳
    聞證據，且於本院言詞辯論終結前均未聲明異議。本院審酌
    上開證述於作成時亦無任何不適當之情況，認以之作為本案
    之證據，應屬適當，是上開證據均應有證據能力。
  (五)至卷附新光商業銀行自動櫃員機明細表、德智郵局客戶歷史
    交易清單、存摺交易明細等，均電腦機器處理轉帳及存、提
    款等交易後，直接作成電磁紀錄，再列印出之文件；卷附00
    00000000號行動電話門號通聯紀錄，係上開電話之持用人於
    發話、受話時，電腦機器直接作成之電磁紀錄，再列印所得
    之結果。故上開證據於製作過程中並無涉入人為知覺、記憶
    過程之錯誤危險，且為一般業務上製作之資料，均非傳聞證
    據，均具有證據能力。
四、公訴意旨認被告等人涉犯前揭詐欺取財罪嫌，無非係以：被
    害人乙○○於警詢中證稱：其上網購買線上遊戲虛擬貨幣，
    按對方要求匯款1,000 元，惟未收到虛擬貨幣等語，又前開
    被害人乙○○匯款1,000 元之帳戶，確為被告所使用之郵局
    帳戶，有自動櫃員機明細表、高雄郵局95年7 月6 日高營字
    第095200 2522 號函附被告帳戶立帳申請書及客戶歷史交易
    清單各1 份可證；另被告本身為線上遊戲「熱血江湖」玩家
    一節，有華義公司會員紀錄調閱申請書可參；而被害人持用
    之0000000000號電話，於95年6 月12日亦有數則與詐騙行為
    人持用之0000000000號行動電話通話之紀錄一情，則有門號
    0000000000號行動電話95年6 月12日通聯紀錄查詢單可佐；
    且衡情本案若非被告或共犯使用前開被告所有郵局帳戶詐騙
    他人，則於被害人匯款後，該詐騙集團成員亦無法提領取得
    該筆款項，足見被告詐欺犯行明確等語，為其主要之論據。
五、訊據被告則堅決否認有何上開詐欺取財之犯行，辯稱：伊從
    未在「熱血江湖」線上遊戲中以佯稱販賣虛擬貨幣方式詐騙
    他人金錢，亦從未將郵局帳戶交付與他人使用，伊於95年6
    月間正於花蓮佳山基地服役，在本案被害人被騙之前不久之
    95年6 月8 日正好休假在家，曾經向一位「陳先生」購買虛
    擬貨幣，當時伊聽從「陳先生」指示操作自動提款機，不慎
    多匯款2,020 元至對方帳戶內，被告要求對方退還款項，但
    對方均藉故拖延，伊後來收假趕回軍中，由母親與對方繼續
    聯繫，要求對方退款，伊懷疑可能是「陳先生」等詐騙集團
    成員將伊郵局帳號公布在網路上，使被害人直接匯款到伊帳
    戶內等語。經查：
  (一)被害人乙○○係於95年6 月12日晚間6 時許，撥打詐騙行為
    人在網路上所留之0000000000號行動電話，向該詐騙行為人
    購買「熱血江湖」虛擬貨幣，先按對方指示將1,000 元款項
    匯入被告丙○○所有之高雄德智郵局00000000000000000 號
    帳戶內，惟於轉帳後遲未收到虛擬貨幣，乃與對方聯絡，對
    方表示須再按其指示前往ATM 提款機操作回覆，被害人警覺
    遭詐騙，即報警處理等事實，為被告所不爭執，並經被害人
    乙○○於警詢中證述明確，且有內政部警政署反詐騙案件紀
    錄表、新竹市警察局刑事報案三聯單、新光商業銀行自動櫃
    員機明細表、高雄德智郵局00000000000000000 號帳戶郵政
    存簿儲金立帳申請書、印鑑卡、客戶歷史交易清單等件在卷
    可資佐證（見新竹地檢署95年度偵字第5275號案卷第13至18
    、21至24頁），是以上開事實，應堪予認定。
  (二)又本院查得有一名為「甲○○」之人前於95年6 月間起，因
    利用其所有之前揭基隆大武崙郵局帳戶、朱珮君所有之前揭
    國泰世華銀行帳戶，在「熱血江湖」網路遊戲中販賣虛擬貨
    幣，致被害人何文棋、丙○○（即本案被告）、辛永祥、劉
    昌宏等人分別陷於錯誤，於購買後分別依指示於95年6 月8
    日起至同年8 月17日間，匯款轉帳1,000 元至9,000 餘元不
    等之金額入前開甲○○或朱珮君所有之帳戶內，嗣經被害人
    分別報警後，經基隆市警察局第四分局、彰化縣警察局彰化
    分局報請臺灣基隆地方法院檢察署檢察官提起公訴，臺灣基
    隆地方法院以96年度易字第670 號以甲○○犯連續詐欺取財
    、詐欺取財犯行明確，分別予論罪科刑，並於減刑後定應執
    行有期徒刑5 月確定等節，據甲○○於該案法院審理時坦承
    不諱，並有另案被害人何文棋、辛永祥、劉昌宏於另案警詢
    、偵查之證述（見基隆地檢署95年度偵字第4014號案卷第11
    、74至75、125 至126 頁，96年度偵字第869 號案卷第4、5
    頁），及被告於另案偵查中之證述可證（見基隆地檢署95年
    度偵字第4014號案卷124 至125 頁），且有臺灣基隆地方法
    院96年度易字第670 號判決書、臺灣基隆地方法院檢察署檢
    察官96年度偵緝字第525 號起訴書各1 份可參。又經本院檢
    核被告所有前揭德智郵局帳戶客戶歷史交易清單、存款簿交
    易明細結果，該帳戶於95年6 月8 日有數筆不明之跨行轉帳
    交易紀錄，總計有「跨行轉出」款項6 筆，「跨行沖轉」款
    項4 筆，又本院再函詢「跨行沖轉」之意義，經臺灣郵政股
    份有限公司以97年3 月7 日儲字第0970704747號函文略稱：
    「跨行沖轉」交易，係儲戶於自動櫃員機上操作跨行轉帳時
    ，因電腦線路有異常訊息，自動沖銷原交易金額予以回存等
    語（見本院卷第39頁），而統計上開被告匯出之款項，扣除
    沖轉回存款項後，合計係匯出3,020 元（不含跨行轉帳手續
    費），其中係成功將1,000 元轉入一郵局「0000000000
    0000000 」號帳戶，另成功將2,020 元轉入另一國泰世華商
    業銀行「000000000000000 」號帳戶（該2 筆均無「跨行沖
    轉」回存被告帳戶內紀錄，即款項已經實際轉出至上開2 帳
    戶內）；而上開2 金融機構帳戶分別屬於甲○○所有之基隆
    大武崙郵局帳戶，及朱珮君所有之國泰世華銀行臺北民生分
    行帳戶等事實，則有臺灣郵政股份有限公司97年4 月29日儲
    字第0970711106號函附前揭基隆大武崙郵局帳戶設立人基本
    資料、國泰世華銀行97年5 月6 日（97）國世民生字第0004
    8 號函文在卷可參（見本院卷第66至69頁）。綜上，足認被
    告於95年6 月8 日因上網向甲○○購買「熱血江湖」虛擬貨
    幣，嗣因聽從對方指示操作提款機，總計遭甲○○詐騙3,02
    0 元之事實，被告辯稱其自身於被害人遭詐騙前數日，在網
    路上向人購買遊戲虛擬貨幣，惟並未拿到虛擬貨幣，而與對
    方發生爭執等情詞，自堪採信。
  (三)又本院即以證人身分傳訊甲○○，證人甲○○證稱：其承認
    於95年6 月8 日有佯稱要販賣虛擬貨幣予被告、何文棋2 人
    ，並使該2 人匯款到自己所有之基隆大武崙郵局帳戶及朱珮
    君所有之國泰世華銀行臺北民生分行帳戶之事實，又「0000
    000000」號行動電話是其所持用，是向一個朋友以1,000 元
    之代價購得等語（見本院簡上卷第90頁），惟否認曾經販賣
    虛擬貨幣予本案被害人乙○○，及要求被害人乙○○匯款到
    被告所有前揭德智郵局帳號之情。經本院再告以：據000000
    0000通聯紀錄顯示，96年6 月12日晚間，被害人乙○○所持
    用之0000000000號電話與該門號有多則相互聯絡的紀錄，且
    根據通聯顯示當時手機所在的基地臺位置是位於金門縣，證
    人甲○○始坦承稱：伊當時確實有打電話詐騙被害人乙○○
    ，也有叫乙○○匯款給伊等語明確（見本院簡上卷第94頁）
    ，僅推稱：伊當時確實是用學弟的手機，且沒有其他共犯，
    又之所以會匯款到被告帳戶內，可能當時要賣給被告貨幣時
    ，接洽中有不愉快，導致要賣貨幣給乙○○時，帳戶打錯了
    打成被告的帳戶，因伊把很多帳號都抄在一張紙上，伊是不
    小心弄錯帳號，不是故意叫乙○○匯入被告帳戶內等語（見
    本院簡上卷第94頁）。又檢察官固認證人甲○○於審判中雖
    供述反覆，所述顯不足採，惟查：證人甲○○於本院尚未訊
    問其關於本案被害人乙○○遭詐騙之事實前，亦即證人甲○○尚不知悉0000000000號電話與本案待證事項有何關係之前
    ，即先坦承該行動電話門號係其持用之事實，倘其實際並未
    持用該行動電話門號，自不可能為如此之陳述。又證人甲○○於審判中證述時，最初不承認詐騙被害人乙○○之行為，
    無非因擔心自己被追究相關罪責，始矢口否認其此部分犯行
    ，惟經本院提示卷內相關事證後，證人甲○○就此部分之行
    為已坦認不諱；此外，參以被害人乙○○陳述其遭詐騙之情
    節：「在『熱血江湖』網路遊戲交易虛擬貨幣，賣方先要求
    匯款轉帳入指定帳戶內，匯款完畢後與賣方聯絡，賣方推稱
    未收到匯款，復要求被害人再按電話指示操作提款機，試圖
    詐取更多款項」等，該詐騙手法與另案遭甲○○詐騙之被害
    人何文棋、辛永祥證述遭詐騙之情節經核均屬一致，足以佐
    證證人甲○○自承實際上係其佯稱要販賣虛擬貨幣予被害人
    乙○○之陳述，核與事實相符，檢察官僅以證人甲○○於本
    院審理時供述反覆，前後不一，且先避重就輕，後又坦承犯
    行等節，即遽認證人甲○○所述全不足採信，而未考量上情
    ，自屬無據。從而，證人甲○○即為於前開時間，向被害人
    乙○○佯稱欲販賣虛擬貨幣，而向其騙得1,000 元之詐騙行
    為人等事實，即堪認定。
  (四)另查，經檢核詐騙行為人持用以和被害人乙○○聯絡交易虛
    擬貨幣之0000000000號行動電話於95年6 月12日之通聯紀錄
    結果，該門號於95年6 月12日晚間6 時52分起，至同日晚間
    7 時29分止，與被害人乙○○持用之0000000000號行動電話
    門號有多則通話紀錄，而該0000000000號行動電話門號當時
    所在基地台位置為：「62217 金門縣金沙鎮○○路65、67號
    含頂樓房間一間約6 坪」等節，有0000000000號行動電話95
    年6 月12日雙向通聯紀錄查詢單可證（見新竹地檢署95年度
    偵字第5275號案卷第36至39頁）。而證人甲○○於臺灣基隆
    地方法院96年度易字第670 號案件審理中供承：於96年6 月
    8 日詐騙被害人何文棋、丙○○、辛永祥轉帳匯款之行為都
    是伊所為，那時伊正在金門監獄服替代役放假，伊是在金門
    的網咖上網詐騙，假裝要賣遊戲貨幣等語（見基隆地方法院
    96年度易字第670 號案卷第39頁），則甲○○當時所在位置
    ，與前開0000000000號行動電話門號通聯紀錄之基地台位置
    一致，此更足徵證人甲○○證稱其即為詐騙被害人乙○○之
    人等情詞，應與事實相符。
  (五)此外，本案被告係於95年2 月8 日入營服役，至96年5 月23
    日服役期滿，於本案案發當時正在花蓮佳山基地（部隊番號
    詳卷）服憲兵役等節，為被告於本院審理時陳述在卷，且有
    國軍常備兵軍職基本資料暨專長授予證明書、退伍令影本、
    花蓮新城郵政9140號信箱憲營警蓮字第0970000242號函文各
    1 份可證（見本院簡上卷第40、76頁），是以被告辯稱：其
    於案發當時，正在花蓮服兵役等情，即非子虛。另本院欲查
    明被告在被害人遭詐騙之95年6 月12日，是否正在營區內服
    役，或離營休假外出，乃函詢國防部陸軍司令部、被告服役
    部隊等有關單位有無保存被告於服役期間之相關休假及離、
    回營紀錄，惟經國防部陸軍司令部人事軍務處以97年4 月1
    日國陸人勤字第0970006560號函覆略以：經查本部並無保存
    被告原始人事資料，致無憑查告，尚請諒察等語（見本院卷
    第48頁）；被告服役之部隊則以花蓮新城郵政9140號信箱97
    年7 月23日憲營警蓮字第0970000242號函文覆稱：經查被告
    於服役期間之假卡、離營宣教資料均已全數銷燬，故無法提
    供等語（見本院卷第76頁）。從而，雖無法完全證實被告於
    95年6 月12日當日是否確實正在花蓮佳山基地營區內，惟以
    被告當時正在花蓮之部隊內服役，則其縱使可休假離營外出
    ，是否有必要大費周章自臺灣趕至金門地區遂行詐騙犯行，
    嗣再於收假前趕回花蓮營區內報到，其資力、時間是否允許
    被告為此縝密之佈局？實均不無疑問；此外，經遍查卷內事
    證，均無證據證明被告有與甲○○或其他共犯共同實施犯罪
    ，分工合作協力於異地完成詐騙行為；再者，被告未曾將其
    所有前揭德智郵局帳戶之存摺、提款卡交付予他人使用一節
    ，亦經本院命被告當庭提出前揭德智郵局帳戶之存摺、提款
    卡查明屬實（正本閱後當庭發還被告，影本附卷，見本院卷
    第56、57、61至63頁）。從而，由被告當時係於佳山基地服
    役之事實，及前揭0000000000號行動電話之發話位置以觀，
    亦難認為公訴意旨所指詐欺被害人乙○○之犯行，係被告所
    為。
  (六)又本案被告名下擁有「0000000000」、「0000000000」等2
    個華義數位國際公司之「WGS 管理帳號」，且於上開管理帳
    號下，分別設立「7517e2wb」、「0000000000」等2 個「遊
    戲帳號」於熱血江湖遊戲中使用，為線上遊戲「熱血江湖」
    玩家之事實，有華義公司會員紀錄調閱書1 份可證（見高雄
    地檢95年度偵字第31511 號案卷第14、15頁）。惟查，被害
    人乙○○於95年12月20日以傳真文件向檢察官陳述稱：「1.
    個人所知僅筆錄上所記載匯款帳號及行動電話，其餘不知。
    2.此案是在熱血江湖遊戲中得知帳號及行動電話，對方ID沒
    記」等語，又檢察官、本院分別再以電話詢問被害人乙○○
    上開事項，亦均獲相同回覆，此有被害人乙○○警詢筆錄，
    及傳真文件、臺灣高雄地方法院檢察署電話紀錄單、本院電
    話紀錄單各1 份在卷可參（見高雄地檢署95年度偵字第3151
    1 號案卷第10、11頁，本院卷第31頁）；此外，因熱血江湖
    遊戲並未保存遊戲人物對話內容，且交易買賣動作紀錄、登
    出、入IP紀錄僅保存45日，故被告所有遊戲帳號95年6 月12
    日之電磁紀錄均已無法查得一節，亦經前開華義公司會員調
    閱申請書說明屬實，故實際上並無證據證明該詐騙行為人之
    帳號即為被告所使用之遊戲帳號之事實。另被告所有之德智
    郵局帳戶雖自95年6 月10日起至同年月12日止，即有數筆可
    疑為被害人遭詐騙後轉帳進入之紀錄，惟其間僅有1 筆提款
    1,000 元之紀錄，而據被告陳稱：其存摺都是由母親保管，
    該次係由其母前往提款等語；被告母親鄭秀美亦陳述稱：該
    次是其想瞭解被告帳戶的狀況，才拿提款卡去領錢，後來看
    到有錢去洗存摺，才發現有多筆他人轉入的款項等語（見本
    院簡上卷第69頁），至於被害人乙○○所匯入之款項，與其
    餘可疑係他人被詐騙而轉入之款項，至該帳號被列為警示帳
    戶為止，均無被提領之紀錄，是以亦無證據證明前開被害人
    乙○○被詐騙而轉帳之1,000 元，有被被告提領花用之事實
    。亦均足以佐徵被告絕無自己或與他人共同詐騙被害人乙○○之事實。
  (七)綜上所述，本案係甲○○於前開時、地詐騙被害人乙○○一
    節，已經查明屬實，且亦無證據證明被告係與證人甲○○共
    同詐騙被害人乙○○，則被告辯稱：其從未詐騙被害人乙○○，可能係其先前將所有德智郵局帳號提供予詐騙集團成員
    ，遭該人利用要被害人匯款到其帳戶內等情詞，應堪採信。
    此外，復查無其他證據證明被告有何聲請簡易判決處刑意旨
    所指之詐欺取財犯行。本案被告犯行既屬不能證明，是本諸
    前開法規及判旨，自應為被告無罪之諭知，原審不察，仍依
    刑法第339 條第1 項對被告逾罪科刑，自有未合，應由本院
    撤銷原判決，另對被告為無罪之諭知。
六、按法院得為簡易判決處刑者，以所科之刑係宣告緩刑、得易
    科罰金之有期徒刑及拘役或罰金為限；於檢察官聲請以簡易
    判決處刑之案件，經法院認應為無罪判決之諭知者，應適用
    通常程序審判之，刑事訴訟法第449 條第3 項、第451 條之
    1 第4 項但書第3 款、第452 條分別規定甚明。又地方法院
    簡易庭對被告為簡易判決處刑後，經提起上訴，而地方法院
    合議庭認應為無罪判決之諭知者，依同法第455 條之1 第3
    項準用第369 條第2 項之規定意旨，應由該地方法院合議庭
    撤銷簡易庭之判決，改依第一審通常程序審判。其所為判決
    ，應屬於「第一審判決」，檢察官仍得依通常上訴程序上訴
    於管轄第二審之高等法院（最高法院91年臺非字第21號判例
    意旨參照）。故本案被告既經本院為無罪之諭知，已不符合
    得為簡易判決處刑之情形，除撤銷原審判決外，並應逕行改
    依第一審通常程序判決之；而檢察官如不服本判決，自得於
    法定上訴期間內，向管轄之第二審法院提起上訴，併此敘明
    。
據上論斷，應依刑事訴訟法第455 條之1 第1 項、第3 項、第36
9 條第1 項前段、第364 條、第301 條第1 項，判決如主文。
本案經檢察官董秀菁到庭執行職務。
中    華    民    國    97    年    8     月    29    日
                  刑事第十七庭  審判長法  官  洪能超
                                      法  官  林建鼎
                                      法  官  陳思帆
以上正本證明與原本無異。
檢察官如不服本判決，應於收受本判決後10日內向本院提出上訴
書狀，並應敘述具體理由，如未敘述上訴理由者，應於上訴期間
屆滿後20日內補提理由書狀於本院（均須按他造當事人之人數附
繕本）「切勿逕送上級法院」。
被告不得上訴。
中    華    民    國    97    年    8     月    29    日
                                      書記官  李宗諺


司法院資訊處製作；財團法人民間司法改革基金會備份。
